臺灣臺北地方法院刑事判決　　　　　　　　　　　　　九十三年度訴字第一九二號
　　公　訴　人　臺灣臺北地方法院檢察署檢察官
　　被　　　告　甲○○
右列被告因違反毒品危害防制條例案件，經檢察官提起公訴（九十三年度毒偵字第三
八號），因被告於本院準備程序中就被訴事實為有罪之陳述，經本院合議庭裁定改進
行簡式審判程序，本院判決如左：
    主  文
甲○○連續施用第一級毒品，累犯，處有期徒刑捌月，扣案之海洛因貳包（淨重肆點
伍壹陸零公克，取樣零點零陸貳壹公克鑑析用罄，餘肆點肆伍參玖公克）沒收銷燬之
；又連續施用第二級毒品，累犯，處有期徒刑肆月，扣案之安非他命壹包（淨重零點
捌捌貳陸公克，取樣零點零貳柒零公克鑑析用罄，餘零點捌伍伍陸公克）沒收銷燬之
。應執行有期徒刑拾月，扣案之海洛因貳包（淨重肆點伍壹陸零公克，取樣零點零陸
貳壹公克鑑析用罄，餘肆點肆伍參玖公克）及安非他命壹包（淨重零點捌捌貳陸公克
，取樣零點零貳柒零公克鑑析用罄，餘零點捌伍伍陸公克）均沒收銷燬之。
    事  實
一、甲○○前於民國八十三年間因違反肅清煙毒條例案件，經本院判處有期徒刑三年
    六月，由台灣高等法院駁回其上訴確定，於九十年七月一日縮短刑期執行完畢。
    又曾於八十七年間因施用毒品案件，經台灣板橋地方法院以八十七年度毒聲字第
    五０八號裁定送觀察、勒戒，因有繼續施用毒品之傾向，復經同院以八十七年度
    毒聲字第八六六號裁定令入戒治處所施以強制戒治，嗣經裁定停止戒治，所餘戒
    治期間付保護管束，惟因有違反保護管束應遵守事項情節重大之情事，經裁定撤
    銷停止戒治，並令入戒治處所施以強制戒治，迄至八十九年七月十三日強制戒治
    屆滿，而經台灣板橋地方法院檢察署檢察官於九十年八月二十七日以九十年度戒
    毒偵字第五０七號為不起訴處分確定；復於九十年間因施用毒品案件，經本院於
    九十一年八月一日以九十一年度訴字第五一０號判處應執行有期徒刑十月。詎仍
    不知悔改，竟基於施用第一級、第二級毒品之概括犯意，自九十二年七月間某日
    起至同年十二月五日中午十二時許止，連續在台北市中山區○○○路○段五十五
    巷五號四樓住處，分別施用第一級毒品海洛因及第二級毒品安非他命多次。為警
　　於同年十二月五日中午十二時五十三分許，在台北市○○○路○段、德惠街口查
  　獲，並扣得海洛因二包（淨重四點五一六０公克，取樣零點零六二一公克鑑析用
    罄，餘四點四五三九公克）及安非他命一包（淨重零點八八二六公克，取樣零點
　　零二七０公克鑑析用罄，餘零點八五五六公克）。
二、案經台北市政府警察局中山分局報告台灣台北地方法院檢察署檢察官偵查起訴。
    理  由
一、右揭事實，業據被告甲○○於警訊及偵審中坦承不諱，並有國防部憲兵司令部刑
    事鑑識中心鑑驗通知書一紙附卷可稽，及海洛因二包（淨重四點五一六０公克，
　　取樣零點零六二一公克鑑析用罄，餘四點四五三九公克）、安非他命一包（淨重
  　零點八八二六公克，取樣零點零二七０公克鑑析用罄，餘零點八五五六公克）扣
    案可證，足徵被告之自白確與事實相符。又被告曾於八十七年間因施用毒品案件
　　，經台灣板橋地方法院以八十七年度毒聲字第五０八號裁定送觀察、勒戒，因有
  　繼續施用毒品之傾向，復經同院以八十七年度毒聲字第八六六號裁定令入戒治處
    所施以強制戒治，嗣經裁定停止戒治，所餘戒治期間付保護管束，惟因有違反保
    護管束應遵守事項情節重大之情事，經裁定撤銷停止戒治，並令入戒治處所施以
    強制戒治，迄至八十九年七月十三日強制戒治屆滿，而經台灣板橋地方法院檢察
    署檢察官於九十年八月二十七日以九十年度戒毒偵字第五０七號為不起訴處分確
    定；復於九十年間因施用毒品案件，經本院於九十一年八月一日以九十一年度訴
    字第五一０號判處應執行有期徒刑十月等情，有上開不起訴處分書、判決書、台
    灣高等法院被告全國前案紀錄表各一份附卷可按。被告三犯毒品危害防制條例第
    十條之罪，本件事證明確，其犯行堪予認定。
二、查被告行為後，毒品危害防制條例於九十二年七月九日經總統公布修正，並自公
    布後六個月即九十三年一月九日施行，就施用毒品部分，僅就施以觀察、勒戒及
    強制戒治之相關規定加以修正，其刑事處罰之規定並未變動；而被告係三犯毒品
    危害防制條例第十條之罪，已如前所述，則本案被告再次施用毒品之行為，無論
    依據毒品危害防制條例修正前、後之規定，檢察官均需就本案提起公訴，對被告
    並無差異，而本案被告係於九十二年十二月五日為警查獲後開始偵查，是自應依
    據毒品危害防制條例第三十五條第一項之規定，適用修正後之毒品危害防制條例
    。
三、核被告所為，係犯毒品危害防制條例第十條第一項施用第一級毒品罪、第二項施
    用第二級毒品罪。其施用海洛因、安非他命前後持有海洛因、安非他命之低度行
    為，分別為其施用之高度行為所吸收，均不另論罪。被告多次施用第一、二級毒
    品之行為，均時間緊接，所犯構成要件相同，顯均係基於概括犯意為之，皆應依
    連續犯之規定論以一罪，並加重其刑。其所犯上開二罪間，犯意各別，行為互殊
    ，應予分論併罰。又被告前於八十三年間因違反肅清煙毒條例案件，經本院判處
    有期徒刑三年六月，由台灣高等法院駁回其上訴確定，於九十年七月一日縮短刑
    期執行完畢，有台灣高等法院被告全國前案紀錄表一份附卷可按，其於五年以內
    再犯有期徒刑以上本件之罪，為累犯，應依法遞加重其刑。爰審酌被告之素行、
    犯罪之動機、施用毒品期間長短、犯罪所生之危害及犯罪後之態度等一切情狀，
    量處如主文所示之刑，並定其應執行刑。扣案之海洛因二包（淨重四點五一六０
　　公克，取樣零點零六二一公克鑑析用罄，餘四點四五三九公克）及安非他命一包
  　（淨重零點八八二六公克，取樣零點零二七０公克鑑析用罄，餘零點八五五六公
　　克），應依毒品危害防制條例第十八條第一項前段規定，均宣告沒收銷燬之。
據上論斷，應依刑事訴訟法第二百七十三條之一第一項、第二百九十九條第一項前段
，毒品危害防制條例第十條第一項、第二項、第十八條第一項前段、第三十五條第一
項，刑法第十一條前段、第五十六條、第四十七條、第五十一條第五款、第九款、第
十款，判決如主文。
本案經檢察官蔡宏展到庭執行職務。
中　　　華　　　民　　　國　　九十三　　年　　　四　　　月　　　二　　　日
                              　　　臺灣臺北地方法院刑事第七庭
                                        法  官  蕭 清 清
右正本證明與原本無異。
如不服本判決，應於判決送達後十日內向本院提出上訴狀。
                                        書記官  劉 麗 英
中　　　華　　　民　　　國　　九十三　　年　　　四　　　月　　　八　　　日
附錄本案論罪科刑法條
毒品危害防制條例第十條
施用第一級毒品者，處六月以上五年以下有期徒刑。
施用第二級毒品者，處三年以下有期徒刑。
